臺灣桃園地方法院刑事判決
111年度交簡上字第42號
上  訴  人  臺灣桃園地方檢察署檢察官 
被      告  劉南生



上列上訴人因被告犯過失傷害案件，不服本院民國110 年12月17
日所為110年度審交簡字第186號第一審簡易判決（偵查案號：11
0年度偵字第15566號），提起上訴，本院管轄之第二審合議庭判
決如下：
    主  文
上訴駁回。
劉南生緩刑貳年。
    事實及理由
一、本案經本院合議庭審理結果，認原審簡易判決認事用法及量
　　刑均無不當，應予維持，除補充證據：「被告劉南生於本院
    準備程序及審理程序之自白」、「和解書」、「本院公務電
    話紀錄」外（見本院卷第79頁、第110至第111頁、第101頁
    、第113頁至第115頁），其餘引用原審簡易判決書記載之事
    實、證據及理由（如附件原審判決書）。
二、檢察官依告訴人鍾佑平之請求提起上訴，其上訴意旨略以：
    被告駕車不慎撞擊告訴人所騎乘之機車，致告訴人受有右側
    髖臼脫臼合併骨折、左側髖骨骨折等傷害，然被告事發至今
    未與告訴人達成和解，顯然無和解誠意，犯後態度欠佳，原
    審量刑實屬過輕，爰請求撤銷原判決，更為適當合法之判決
    等語。　
三、經查：
　㈠按法官於有罪判決如何量處罪刑，甚或是否宣告緩刑，均為
    實體法賦予審理法官裁量之刑罰權事項，法官行使此項裁量
    權，自得依據個案情節，參酌刑法第57條所定各款犯罪情狀
    之規定，於法定刑度內量處被告罪刑；除有逾越該罪法定刑
    或法定要件，或未能符合法規範體系及目的，或未遵守一般
    經驗及論理法則，或顯然逾越裁量，或濫用裁量等違法情事
    之外，自不得任意指摘其量刑違法，最高法院80年台非字第
    473號、75年台上字第7033號、72年台上字第6696號、72年
    台上字第3647號判例可資參照。準此，法官量刑，如非有上
    揭明顯違法之情事，自不得擅加指摘其違法或不當。經查，
    原審審酌被告因一時疏忽，肇致本件車禍，因而致告訴人鍾
    佑平受有上揭程度之傷害，殊值非難，又其尚未與告訴人達
    成和解，兼衡其犯罪後坦承犯行之態度、告訴人所受傷害程
    度等一切情狀，量處拘役50日，並諭知易科罰金之折算標準
    為新臺幣1,000元折算1日，其所為量刑並無失當之處。
　㈡又凡有審理事實職權之法院，均得依其職權諭知緩刑，第二
    審以判決駁回上訴時，仍得諭知緩刑之宣告。經查，被告前
    未曾因故意犯罪受有期徒刑以上刑之宣告，有臺灣高等法院
    被告前案紀錄表1份在卷可參，而被告犯後坦承犯行，且已
    於原審判決後之111年6月6日與告訴人成立和解，和解書第
    三條並載明「甲方(即告訴人鍾佑平)同意給予乙方(即被告)
    附條件緩刑之機會，乙方及丙方(即泰安產物保險股份有限
    公司)未於第一條所定1個月期間付清所有款項，告訴人得請
    求撤銷緩刑宣告」等語，而告訴人現已收取被告及泰安產物
    保險股份有限公司支付之和解金無訛，此有和解書及本院公
    務電話紀錄在卷可佐（見本院交簡上字卷第119頁、第122-5
    頁）。準此，本院相信被告經此偵審程序及刑之宣告，當知
    所警惕，應無再犯之虞，是本院認前開對被告所宣告之刑，
    以暫不執行為適當，爰依刑法第74條第1項第1款之規定，併
    予宣告緩刑2年，以啟自新。
據上論斷，依刑事訴訟法第455 條之1 第1 項、第3 項、第368
條、第373 條，刑法第74條第1 項第1 款，判決如主文。　　
中　　華　　民　　國　　111 　年　　7 　　月　　12　　日
                  刑事第七庭　審判長法　官　陳佳宏
　　　　　　　　　　　　　　 　 　　法　官　陳昭仁
　　　　　　　　　　　　　　　　　　法　官　方楷烽
以上正本證明與原本無異。
不得上訴。
                                    書記官　詹右辰
中　　華　　民　　國　　111 　年　　7 　　月　　12　　日